【裁判字號】    99,抗,111
【裁判日期】    990830
【裁判案由】    本票裁定
【裁判全文】
臺灣臺北地方法院民事裁定               99年度抗字第111號
抗  告  人  傅  聖
相  對  人  甲○○
上列抗告人因與相對人間聲請本票准許強制執行事件，抗告人對
於中華民國99年7月7日本院所為之99年度司票字第5614號民事裁
定提起抗告，本院裁定如下：
    主  文
抗告駁回。
抗告程序費用新臺幣壹仟元由抗告人負擔。
    理  由
一、按執票人向本票發票人行使追索權時，得聲請法院裁定後強
    制執行，票據法第123條定有明文；次按本票執票人，依票
    據法第123條規定，聲請法院裁定許可對發票人之強制執行
    ，係屬非訟事件，此項聲請之裁定，及抗告法院之裁定，僅
    依非訟事件程序，就本票形式上之要件是否具備予以審查為
    已足，並無確定實體上法律關係存否之效力，如發票人就票
    據債務之存否有爭執時，應由發票人提起確認之訴，以資解
    決（最高法院57年台抗字第76號、56年台抗字第714號判例
    意旨參照）。又法院於非訟事件不得為實體上之審查，故發
    票人縱有實體上之爭執，應另行提起確認之訴，法院仍應為
    准許本票強制執行之裁定（臺灣高等法院暨所屬法院83年度
    法律座談會民事類第48號研討結果參照）。
二、查本件相對人主張伊執有抗告人分別於民國99年1月18日、
    99年1月7日所簽發，分別未載到期日及到期日99年4月6日，
    內載金額均為新臺幣(下同)70萬元，利息均未約定、均未載
    付款地及受款人，均免除作成拒絕證書之本票2紙（下稱系
    爭本票）。詎分別於99年4月18日、99年4月6日經提示未獲
    付款，爰聲請原法院裁定就上開金額及自提示日起依法定週
    年利率計算之利息准許強制執行等情，並提出系爭本票為證
    ，經原法院依首開規定形式審酌相對人提出之系爭本票後，
    裁定「如附表所示發票日簽發之本票2紙，內載憑票交付甲
    ○○各如附表所示票面金額，及各自如附表所示利息起算日
    起均至清償日止，按年息6%計算之利息得為強制執行」。
三、抗告意旨略以：相對人所主張之債權金額並非事實，且抗告
    人從未直接交付系爭本票予相對人，是相對人所執系爭本票
    之真實性尚待確認，在前揭事實尚未釐清前，若許相對人以
    系爭本票為據對抗告人強制執行，將嚴重損及抗告人權益，
    況抗告人依據非訟事件法第195條第1項規定於法定期限內對
    相對人提起確認系爭本票債權不存在之訴等語。
四、經查，相對人主張上開事實，業於原法院提出與其所述相符
    之本票為證，自原法院卷附系爭本票之形式觀之，已具備票
    據法第120條所定本票之應記載事項，本件原法院依非訟事
    件程序審查，認執票人即相對人已符合票據法第123條之規
    定，而為准予強制執行之裁定，經核並無違誤。抗告人所為
    相對人所主張之債權金額並非事實，且抗告人從未直接交付
    系爭本票予相對人之抗辯，無論屬實與否，均為實體上之爭
    執，依前開說明，應由抗告人另行提起確認訴訟以資解決，
    並非本件非訟程序得以審究，何況系爭本票並未記載受款人
    ，依票據法第120條第3項規定，以執票人為受款人，則相對
    人既然執有系爭本票，形式上即得依據系爭本票之文義行使
    權利，與是否為抗告人直接交付系爭本票之人無涉。再抗告
    人抗辯其依據非訟事件法第195條第1項規定於法定期限內對
    相對人提起提起確認系爭本票債權不存在之訴乙節，縱然屬
    實，揆諸前揭說明，本院仍應為准許本票強制執行之裁定。
    從而，抗告意旨指摘原裁定不當，求予廢棄，為無理由，應
    予駁回。
五、依非訟事件法第46條、第21條第2 項、第24條第1 項、民事
    訴訟法第495條之1第1項、第449條第1項、第78條，裁定如
    主文。
中    華    民    國    99    年    8     月    30    日
                  民事第一庭  審判長法  官  許紋華
                                    法  官  熊志強
                                    法  官  賴秀蘭
以上正本係照原本作成。
不得再抗告。
中    華    民    國    99    年    8     月    30    日
                                    書記官  李佩芳
┌───────────────────────────────────┐
│附表：                                           99年度抗字第111號    │
├──┬──────┬─────────┬───────────────┤
│編號│發  票  日  │票面金額（新臺幣）│到期日（提示日）（利息起算日）│
├──┼──────┼─────────┼───────────────┤
│001 │99年1月7日  │700,000元         │99年4月6日                    │
├──┼──────┼─────────┼───────────────┤
│002 │99年1月18日 │700,000元         │99年4月18日                   │
└──┴──────┴─────────┴───────────────┘

司法院資訊處製作；財團法人民間司法改革基金會備份。
